【裁判字號】    98,財管,112
【裁判日期】    990412
【裁判案由】    解任遺產管理人
【裁判全文】
臺灣板橋地方法院民事裁定             98年度財管字第112號
聲  請  人  富邦資產管理股份有限公司
法定代理人  丁○○
代  理  人  戊○○
相  對  人  甲○○
上列聲請人聲請解任被繼承人乙○○遺產管理人事件，本院裁定
如下：
    主      文
本院93年度繼字第1605號裁定選任被繼承人乙○○（女、民國○○
年○ 月○ 日生、身分證統一編號：Ｚ000000000號、民國92年9 月
11日死亡）之遺產管理人即相對人甲○○（男、民國○○年○○月○○
日生、身分證統一編號：Ｚ000000000號）應予解任。
程序費用由被繼承人乙○○之遺產負擔。
    理      由
一、按法院選任之遺產管理人有第147 條第2 項及第148 條所定
    各款情形之一者，得依職權或依聲請改任之，非訟事件法第
    153 條第2 項定有明文。再按親屬會議選定之遺產管理人有
    下列情形之一者，法院得依利害關係人或檢察官之聲請，徵
    詢親屬會議會員、利害關係人或檢察官之意見後解任之，命
    親屬會議於一個月內另為選定：一違背職務上之義務者。二
    違背善良管理人之注意義務，致危害遺產或有危害之虞者。
    三有其他重大事由者，同法第148 條並有明文規定。
二、本件聲請意旨略以：鈞院於93年度繼字第1605號選任遺產管
    理人事件中，固以被繼承人乙○○之全部繼承人均已拋棄繼
    承，被繼承人乙○○之財產亟待管理為由，而於民國94年1
    月17日裁定選任甲○○為被繼承人乙○○之遺產管理人。惟
    被繼承人乙○○尚有第一順位之繼承人丙○○並未拋棄繼承
    。聲請人係被繼承人乙○○之債權人，為本件利害關係人，
    爰依法聲請解任鈞院原選任之被繼承人乙○○之遺產管理人
    等語。
三、經查，聲請人主張之事實，業據提出戶籍謄本2 件、本院97
    年度拍字第857 號民事裁定影本各1 件為證，並經本院依職
    權調取本院93年度繼字第1605號選任遺產管理人卷宗核閱屬
    實，及依職權查明關係人丙○○迄未向本院辦理拋棄繼承無
    訛，有本院民事紀錄科查詢表在卷可憑，是其主張應信為真
    實。綜上，被繼承人乙○○既尚有第一順位之繼承人丙○○
    並未拋棄繼承，則聲請人依首揭法條聲請解任本院93年度繼
    字第1605號選任之被繼承人乙○○遺產管理人甲○○，於法
    尚無不合，應予准許。
四、依非訟事件法第157 條，裁定如主文。
中    華    民    國    99    年    4     月    12    日
                  家事法庭  法  官  古秋菊
以上正本係照原本作成。
如對本裁定抗告須於裁定送達後十日內向本院提出抗告狀，並應
繳納抗告費新台幣壹仟元。
中    華    民    國    99    年    4     月    12    日
                            書記官  林佩萱

司法院資訊處製作；財團法人民間司法改革基金會備份。
